【裁判字號】    98,交聲,415
【裁判日期】    990105
【裁判案由】    違反道路交通管理處罰條例聲明異議
【裁判全文】
臺灣花蓮地方法院交通事件裁定         98年度交聲字第415號
原處分機關  交通部公路總局臺北區監理所花蓮監理站
異  議  人
即受處分人  甲○○
上列異議人即受處分人因違反道路交通管理處罰條例案件，對於
交通部公路總局臺北區監理所花蓮監理站民國98年11月12日所為
之處分（處分案號：花監違字第裁44-P00000000號），聲明異議
，本院裁定如下：
   主  文
異議駁回。
    理  由
一、原處分意旨略以：本件異議人即受處分人甲○○於民國98年
    10月20日13時20分許，騎車牌號碼 PQK-658號普通重型機車
    （下稱系爭機車），沿花蓮縣花蓮市○○路由北往南方向行
    駛，於行經海岸路與南海十街之交岔路口時闖紅燈，經花蓮
    縣警察局吉安分局員警當場攔停舉發，並掣開花警交字第P0
    0000000 號舉發違反道路交通管理事件通知單，嗣經原處分
    機關於98年11月12日以異議人違反道路交通管理處罰條例第
    53條第1項、第63條第1項之規定，裁處異議人罰鍰新臺幣（
    下同）1,800元，並記違規點數3點等語。
二、異議意旨略以：當日中午休息時，伊騎系爭機車經過紅綠燈
    時，是在綠燈轉黃燈的時候過去，過路口後警察把伊攔下開
    紅單，但是警察站的位置是在轉彎後約4、500公尺的位置，
    根本看不到紅綠燈，而且把伊攔下後還問是從哪一個方向騎
    車來的云云。
三、按汽車行駛到交岔路口，其行進、轉彎，應遵守燈光號誌或
    交通指揮人員之指揮，遇有交通指揮人員指揮與燈光號誌並
    用時，以交通指揮人員之指揮為準，道路交通安全規則第10
    2條第1項第 1款定有明文。又汽車駕駛人，行經有燈光號誌
    管制之交岔路口闖紅燈者，處1,800元以上5,400元以下罰鍰
    ；汽車駕駛人有第53條情形者，除依原條款處罰緩外，並予
    記違規點數3點，道路交通管理處罰條例第53條第1項、第63
    條第1項第3款亦分別定有明文。又道路交通管理處罰條例及
    道路交通安全規則關於汽車之定義係包括「機器腳踏車」在
    內，道路交通管理處罰條例第3條第8款、道路交通安全規則
    第2條第1項第1款分別定有明文。
四、經查：
（一）本件異議人於上開時、地騎系爭機車闖紅燈，經花蓮縣警
      察局吉安分局員警以異議人違反道路交通管理處罰條例第
      53條第 1項規定，當場開單舉發之事實，有上開舉發違反
      道路交通管理事件通知單、花蓮縣警察局吉安分局98年11
      月9日吉警交字第0980024670號函影本各1紙在卷可稽，堪
      信屬實。
（二）異議人雖不否認騎系爭機車於上開時間行經該交岔路口之
      事實，惟以前揭情詞置辯，然本院於98年12月29日會同異
      議人、證人即舉發本案違規事實之員警鍾禮榮到現場勘驗
      ，並依異議人指出當時值勤員警鍾禮榮值勤之地點勘驗，
      確能清晰可見該交差路口之交通號誌，並有在該處拍攝之
      照片4張及刑事勘驗筆錄1紙附卷可稽，可見證人攔檢之地
      點距離上開交岔路不遠，確能目視上開交差路口交通號誌
      轉換情形，是異議人辯稱值勤員警無法看到紅綠燈號誌云
      云，顯有違誤。又據證人鍾禮榮證稱：當時是白天，沒有
      下雨，伊負責攔車，另一名同事開單，異議人是在變紅燈
      約1、2秒才通過，該路口路寬很窄等語（見本院卷第25頁
      、第26頁）。堪認證人證述目擊異議人違規之情形，顯有
      相當之可信性。又警員係代表國家執行道路交通安全與秩
      序之維護及違規行為之公務員，其依法製單舉發違反道路
      交通管理處罰條例所列之違規事實，本質上為行政處分，
      係公務員基於職務上權力，依法就特定之具體事件所為具
      公法上效果之單方行政行為，自具一定之公信力。故除非
      有充份之事證足認該等執行公權力之公務員認知之事實有
      誤或有違法失職之情事，否則本院認為應以值勤員警所認
      知之事實為可信，而採為判斷之依據。
五、綜上所述，本件異議人確有在前揭時、地騎系爭機車闖越紅
    燈之違規行為，則原處分機關依據道路交通管理處罰條例第
    53條第1項、第63條第1項第3款之規定，裁處異議人罰鍰180
    0元並記違規點數3點，核無違誤，異議人之異議為無理由，
    應予駁回。
據上論斷，應依道路交通案件處理辦法第19條，裁定如主文。
中    華    民    國    99    年    1     月    5     日
                  交通法庭      法  官  許乃文
上列正本證明與原本無異。
如對本裁定不服，應於送達後 5日內，向本院提出抗告狀（應抄
附繕本）。
中    華    民    國    99    年    1     月    5     日
                                書記官

司法院資訊處製作；財團法人民間司法改革基金會備份。
